【裁判字號】    89,易,464
【裁判日期】    890523
【裁判案由】    竊盜等
【裁判全文】
台灣彰化地方法院刑事判決                          八十九年度易字第四六四號
    公  訴  人  臺灣彰化地方法院檢察署檢察官
    被      告  丙○○
右列被告因竊盜等案件，經檢察官提起公訴（八十九年度偵字第八八三號），本院判
決如左：
    主  文
丙○○收受贓物，處拘役伍拾日，如易科罰金，以參佰元折算壹日；又共同竊盜，處
有期徒刑肆月。
    事  實
一、丙○○明知於不詳時地自不詳年籍之人，所交付之葉清銓所有之引擎號碼為ＥＫ
    ─00000000號之報廢自小貨車（於民國八十八年十月中旬，在彰化縣大
    村鄉○○村○○段一０六之二二號空地失竊）係來路不明之贓物，仍予以收受使
    用。復與年籍不詳之綽號「阿欽」之人，共同意圖為自己不法之所有，於民國（
    下同）八十九年一月十八日下午六時三十分許，駕駛前開贓車至彰化縣大村鄉○
    村村○○路○段一七九巷三十五號倉庫旁，竊取甲○○所有之稻穀十包，得手後
    放置於前開車輛之後座時，為甲○○發覺報警，經警在彰化縣大村鄉○○村○○
    巷○○道路旁，當場查獲。
二、案經彰化縣警察局員林分局報請台灣彰化地方法院檢察署檢察官偵查起訴。
    理  由
一、訊據被告丙○○矢口否認有何右揭收受贓物及竊盜之犯行，辯稱：並無駕駛車輛
    ，亦無竊取稻穀，伊當時是在路上欲攔車而被他們誤認係小偷云云。惟查：右揭
    犯罪事實迭據被害人甲○○於警訊及偵查中指訴稱：當時因家中警報器響，家人
    打電話給伊，伊趕至現場，鄰居已將丙○○圍住，伊叫丙○○下車，丙○○仍想
    駕車逃走，伊將手伸入車窗拉住丙○○之衣領邀他下車，被告丙○○坐於駕駛座
    上，即為當庭之被告丙○○等語綦詳；核與另目擊證人黃宏志於偵查中證稱：當
    時聽到警鈴聲才開車過去追捕竊嫌，當時竊嫌所駕車輛已遭另一輛車阻攔，正要
    後退，伊也用車輛將後路阻擋，且當庭之人（即被告丙○○）即為當日駕駛載有
    稻穀車輛之人等語，悉相吻合，況被告供稱與被害人及證人均不認識且無仇恨，
    被害人及證人應無誣攀構陷之理。又前開報廢之自小貨車係葉清銓所有，原置放
    在彰化縣大村鄉○○村○○段一０六之二二號空地，於八十八年十月中旬發覺失
    竊等情，已據使用人乙○○指訴甚詳，並有贓物認領保管單一紙存卷可憑。按被
    告未經原自小貨車所有人或其他有權管領者之交付，而占用上揭他人失竊之自小
    貨車之情形，雖不無可疑為被告本人單獨竊取或向他人所買受，惟公訴人因乏事
    證可認被告係以竊取或其他不法手段取得，而依「罪疑惟輕」之證據法則，認被
    告係知贓故受，而予以起訴，經本院調查後認公訴人所認定之事實，於事理並非
    不合，亦無悖離證據法則，自屬可取。是本案事證已臻明確，被告犯行洵堪認定
    ，應依法論科。
二、核被告丙○○所為，係犯刑法第三百四十九條第一項之收受贓物罪以及第三百二
    十條第一項之普通竊盜罪。被告丙○○與綽號「阿欽」之人間，有犯意聯絡及行
    為分擔，為共同正犯。又被告所犯之收受贓物及竊盜二罪，犯意各別，行為互殊
    ，應予分論併罰。爰審酌被告犯罪之動機、目的、手段、所生危害及犯罪後態度
    等一切情狀，量處如主文所示之刑，收受贓物部分並諭知易科罰金之折算標準，
    以示懲儆。
據上論斷，應依刑事訴訟法第二百九十九條第一項前段，刑法第二十八條、第三百二
十條第一項、第三百四十九條第一項、第四十一條，罰金罰鍰提高標準條例第一條前
段、第二條前段，判決如主文。
本件經檢察官張慧瓊到庭執行職務。
中      華      民      國    八十九    年      四      月    二十三    日
                                臺灣彰化地方法院刑事第二庭
                                      法    官  康  弼  周
如不服本判決，應於判決送達後十日內，向本院提出上訴狀（須附繕本）。


司法院資訊處製作；財團法人民間司法改革基金會備份。
